臺灣高等法院高雄分院刑事判決　　　　　　　　　　九十三年度上訴字第二一號
　　上　訴　人
　　即　被　告　乙○○
　　指定辯護人　施秉慧
右上訴人因強盜案件，不服臺灣高雄地方法院九十二年度訴字第二五四六號中華民國
九十三年一月十五日第一審判決（起訴案號：臺灣高雄地方法院檢察署九十二年度偵
字第二一○五五號），提起上訴，本院判決如左：
      主  文
原判決撤銷。
乙○○連續意圖為自己不法之所有，攜帶兇器以脅迫至使不能抗拒，而取他人之物，
處有期徒刑肆年。
扣案之尖刀壹把、白色半罩式安全帽壹頂，均沒收。
      事  實
一、乙○○基於意圖為自己不法所有強盜之概括犯意，先將其向女友所借車牌號碼Ｇ
    Ｔ七－四九一號重型機車之車牌拆下後，即頭載其所有半罩式白色安全帽，騎乘
    該機車並攜帶其所有，客觀上對於人之生命、身體及安全構成威脅，可供兇器使
    用之尖刀一把，連續於左列時間、地點，以下列脅迫方法，至使他人不能抗拒而
    取他人財物：
（一）於民國（以下同）九十二年十月十日十七時四十七分許，前往高雄縣橋頭鄉○○○路二００號之一之「小櫻桃檳榔攤」，以向店員丙○○購買新臺幣（下同
      ）五十元檳榔及礦泉水一瓶為由，察看店內情形後離去，旋於同日十七時五十
      分許返回該店，佯裝購買礦泉水一瓶，待丙○○轉身拿取礦泉水時，乙○○即
      持上開尖刀，抵住店員丙○○胸部，脅迫丙○○將錢拿出來，至使丙○○不能
      抗拒，乙○○即打開店內抽屜，取走現金七千五百元，得手後，隨即騎乘上開
      機車逃逸。
（二）再於九十二年十月十二日十五時四十五分許，前往高雄縣岡山鎮○○路五八六
      之一號之「小櫻桃檳榔攤」，向店員甲○○佯稱購買檳榔，待甲○○轉身拿取
      檳榔之際，即持上開尖刀，指向甲○○，至使甲○○不能抗拒，乙○○即取走
      置於桌上之現金七千三百四十元及Ｇ－ＰＬＵＳ牌Ｋ八八七型行動電話一支，
      得手後，隨即騎乘機車逃逸。
（三）又於九十二年十月十七日二十時三十六分許，前往高雄縣橋頭鄉○○○路二０
      九號之「仙桃檳榔攤」，持上開尖刀一把，進入該檳榔攤內，以上開尖刀指向
      店員丁○○，至使丁○○不能抗拒，乙○○即打開店內抽屜，取走現金一萬二
      千四百三十元，得手後，隨即騎乘上開機車逃逸。
    嗣為警於九十二年十月十九日十一時二十分許，在高雄縣橋頭鄉橋頭村竹林公園
    發現其行跡可疑趨前盤查時，乙○○當場逃逸，並將上開尖刀丟棄，經警追獲逮
    捕，並經其自首而供出上情而查獲，並扣得該供強盜所用之尖刀一把、白色半罩
    式安全帽一頂，及在其位於高雄縣橋頭鄉○○路左邊巷十四號住處起獲被害人甲○○所有上開行動電話一支。
二、案經高雄縣政府警察局岡山分局移送臺灣高雄地方法院檢察署檢察官偵查起訴。
      理  由
一、訊之上訴人乙○○對於右揭時、地持刀強盜財物之犯行，已於原審及本院審理時
    坦承不諱，核與被害人丙○○、甲○○於警詢、偵查中及丁○○於警詢時之指述
    被搶劫情節大致相符，並有有贓物領据二紙、照片三幀可稽，並有尖刀一把、白
    色半罩式安全帽一頂扣案可資佐證，事證明確，其犯行應堪認定。
二、按強盜罪之強暴、脅迫，祇須抑壓被害人之抗拒或使被害人身體上、精神上，處
    於不能抗拒之狀態為已足，其暴力縱未與被害人身體接觸，仍不能不謂有強暴、
    脅迫行為，而扣案之尖刀一把之主要構成部分為鐵質，且為尖銳之物，有照片一
    幀附卷可稽，足以對人之生命、身體及安全構成威脅，自屬兇器，被告持上開尖
    刀，進入檳榔攤，並以尖刀指向被害人，客觀上足以至被害人因擔心生命受害而
    不能反抗。上訴人乙○○持刀強盜他人財物，核犯刑法第三百三十條第一項之攜
    帶兇器強盜既遂罪。上訴人乙○○先後三次攜帶兇器強盜既遂犯行，時間緊接，
    所犯係基本犯罪構成要件相同之罪，顯係基於概括犯意反覆為之，為連續犯，應
    依刑法第五十六條規定，論以一罪。又警察盤查並追獲上訴人乙○○時，並不知
    上訴人乙○○犯有前述強盜行為，係上訴人乙○○主動向警供出，且被害人並未
    報案，警察並不知有前述強盜案，此經証人即查獲警員潘協昌、何秉憲於本院審
    理時陳明（見本院卷第四十六頁），是本件強盜案之查獲，應屬上訴人乙○○自
    首，應依自首規定減輕其刑。
三、原審予以論科，固非無見，惟查警察盤查並追獲上訴人乙○○時，並不知上訴人
    乙○○犯有前述強盜行為，係上訴人乙○○主動向警供出，且被害人並未報案，
    警察並不知有前述強盜案，是本件強盜案之查獲，應屬上訴人乙○○自首，原審
    未依自首規定減輕其刑，尚有未洽，上訴人乙○○上訴主張其係自首，為有理由
    ，原判決既有可議，自應予撤銷改判。審酌上訴人乙○○正值壯年，不思以正當
    方式謀生，及持刀施脅迫以強盜對被害人所造成之損害及對社會秩序之危害非輕
    ，惟其所得財物不多，犯後坦承犯行，且係自首才查獲，其犯罪後態度良好等一
    切情狀，爰從輕量處有期徒刑四年。扣案之尖刀一把、白色半罩式安全帽一頂係
    上訴人乙○○所有，且供做犯罪所用之物，併依刑法第三十八條第一項第二款宣
    告沒收。
據上論結，應依刑事訴訟法第三百六十九條第一項前段、第三百六十四條、第二百九
十九條第一項前段、刑法第五十六條、第三百三十條第一項、第六十二條、第三十八
條第一項第二款，判決如主文。
本案經檢察官陳新慶到庭執行職務。
中    華    民    國      九十三      年      四      月       二十     日
                              臺灣高等法院高雄分院刑事第六庭
                                  審判長法官  王憲義
                                        法官  范惠瑩
                                        法官  張盛喜
右正本證明與原本無異。
如不服本判決應於收受本判決後十日內向本院提出上訴書狀，其未述上訴理由者，
並得於提起上訴後十日內向本院補提理由書狀（均須按他造當事人之人數附繕本)「
切勿逕送上級法院」。
                                      書記官  楊茱宜
中    華    民    國      九十三      年      四      月       二十一   日
附論罪科刑法條：
刑法第三百三十條：
犯強盜罪而有第三百二十一條第一項各款情形之一者，處七年以上有期徒刑。
前項之未遂犯罰之。
